【裁判字號】    97,易,73
【裁判日期】    970222
【裁判案由】    竊盜
【裁判全文】
臺灣屏東地方法院刑事判決                97年度易字第73號
公  訴  人  臺灣屏東地方法院檢察署檢察官
被      告  甲○○
                    （另案在臺灣屏東監獄竹田分監受刑中）
上列被告因竊盜案件，經檢察官提起公訴（96年度偵字第5781號
），本院裁定改依簡式審判程序審理，判決如下：
    主  文
甲○○所犯如附表編號一至六所示之竊盜罪，各處如附表編號一
至六所示之刑。應執行有期徒刑貳年陸月。
    事  實  及  理  由
一、事實：甲○○意圖為自己不法之所有，先後於下列時間、地
    點，竊取他人財物：
    (一)於96年5 月27日凌晨3 時許夜間，在屏東縣東港鎮○○里
      ○○路56之1 號林芳蜜住處外，趁該處車庫鐵門未上鎖之
      機會，自該鐵門進入車庫，再自未上鎖之窗戶攀爬進入屋
      內，竊取置於該處1 樓客廳內屬林芳蜜所有皮夾1 只（內
      有現金新臺幣〈下同〉36,000元、金融卡、信用卡及多張
      證件）、其兒子、女兒、女婿所有之手機共3 支。得手後
      ，與其友人郭菁芬一同前往位於屏東縣潮州鎮○○里○○
      路90號陳榮俊所經營之「吉時通手機維修中心」變賣，得
      款1,800 元，並連同先前竊得之現金36,000元一併花用殆
      盡，其餘皮夾1 只、金融卡、現金卡及多張證件則予以丟
      棄（未尋獲）。嗣甲○○於另件竊盜案件為警提訊時，於
      有偵察犯罪權限之機關或人員尚未發覺上揭犯行前，主動
      向承辦員警坦承犯行，嗣並接受裁判。
    (二)於同年5 月底某日凌晨4 時許夜間，在屏東縣東港鎮鎮○
      里鎮○路23之9 號洪誌豐住處外，趁該處1 樓大門未上鎖
      之機會，自該大門進入屋內，竊得置於該處2 樓房間內屬
      洪誌豐妹妹所有之手鍊1 條（價值約800 元），適因洪誌
      豐父親發現而逃逸。惟甲○○因認所竊得手鍊價值不高，
      故將之丟棄在屏東縣屏鵝公路潮州段路旁（未尋獲）。嗣
      甲○○於另件竊盜案件為警提訊時，於有偵察犯罪權限之
      機關或人員尚未發覺上揭犯行前，主動向承辦員警坦承犯
      行，嗣並接受裁判。
    (三)於同年6 月初某日上午10時許，在屏東縣佳冬鄉○○村○
      ○街30巷35號陳文進住處外，因見陳文進停放於該處門前
      之自用小貨車（車號S8-1713） 未上鎖，遂竊取放置在該
      車上屬陳文進所有之白鐵製鐵盤4 塊（價值約8,000 元）
      ，並於得手後，與其友人郭菁芬一同前往位於屏東縣潮州
      鎮○○里○○路287 號林國堂經營之「大仁發資源回收場
      」變賣，得款800 元後花用殆盡。嗣甲○○於另件竊盜案
      件為警提訊時，於有偵察犯罪權限之機關或人員尚未發覺
      上揭犯行前，主動向承辦員警坦承犯行，嗣並接受裁判。
    (四)於同年6 月中旬某日下午15時許，在屏東縣潮州鎮○○里
      ○○道路旁陳漢耀所有養雞場外，見該處圍牆鐵欄有一破
      洞，遂自該破洞伸手入內，竊得陳漢耀所有之白鐵保險桿
      （價值約3,000 元）。得手後，與其友人郭菁芬一同前往
      位在屏東縣潮州鎮○○里○○路287 號林國堂經營之「大
      仁發資源回收場」變賣，得款600 元後花用殆盡。嗣甲○
      ○於另件竊盜案件為警提訊時，於有偵察犯罪權限之機關
      或人員尚未發覺上揭犯行前，主動向承辦員警坦承犯行，
      嗣並接受裁判。
    (五)於同年6 月28日凌晨4 時許夜間，在屏東縣東港鎮○○里
      ○○路75號劉惠娟住處外，趁該處大門未上鎖之機會，自
      該大門進入屋內後，竊取置放該處2 樓房間屬劉惠娟所有
      之現金6,200 多元，並於得手後花用殆盡。嗣因劉惠娟住
      處有裝設監視錄影機，錄得甲○○行竊過程，經報警後循
      線查獲。
    (六)於同年7 月初某日凌晨4 時許，在屏東縣東港鎮○○里○
      ○路54之5 號莊德茂住處外，趁該處後方倉庫鐵門未上鎖
      之機會，自該鐵門進入倉庫內，竊取置放在該倉庫內屬莊
      德茂所有之電鑽1 台（價值約5,000 元）、砂輪機1 台（
      價值約1, 500元）及空氣釘槍3 支（價值約15,000元）。
      得手後，前往位於屏東縣石光見村落某超商前，向一真實
      姓名、年籍均不詳之成年男子換取價值約3,000 元之海洛
      因海洛因施用。嗣甲○○於另件竊盜案件為警提訊時，於
      有偵察犯罪權限之機關或人員尚未發覺上揭犯行前，主動
      向承辦員警坦承犯行，嗣並接受裁判。
二、證據；本件證據除引用起訴書證據清單欄記載之證據（如附
    件）外，並增加引用被告於本院審理中之自白為證據。
三、按刑法第321 條第1 項第2 款所謂「安全設備」，係指依社
    會通常觀念，與門扇、牆垣性質類似，而同具防盜效用之設
    備而言。窗戶及圍牆鐵欄，除有通風及標示界限之功能外，
    亦可阻止他人任意出入，而具有防盜功能，應屬刑法第321
    條第1 項第2 款所稱「安全設備」。是核被告於事實欄(一)所
    載時地徒手竊取他人財物之行為，係犯刑法第321 條第1 項
    第1 款、第2 款之夜間侵入住宅踰越安全設備竊盜罪；其於
    事實欄(二)、(五)所載時地徒手竊取他人財物之行為，均係犯刑
    法第321 條第1 項第1 款之夜間侵入住宅竊盜罪；其於事實
    欄(三)、(六)所載時、地徒手竊取他人財物之行為，均係犯刑法
    第320 條第1 項之竊盜罪；其於事實欄(四)所載時地徒手竊取
    他人財物之行為，係犯刑法第321 條第1 項第2 款之踰越安
    全設備竊盜罪。被告所犯上開陸罪，犯意各別，被害法益不
    同，犯罪時地又無密接情形，應分論併罰。原公訴意旨漏未
    審酌被告於事實欄(二)所為竊盜行為之時間係於凌晨4 時許，
    遂認被告僅係犯刑法第320 條第1 項之罪，尚有未洽；另又
    漏未審酌被告於事實欄(四)之行為係利用該處圍牆鐵欄之破洞
    ，伸手入內行竊，而有踰越安全設備竊盜之事實，遂認被告
    僅係犯刑法第320 條第1 項之罪，所論罪名亦有未妥。惟公
    訴人於本院審理中，在未變更基本事實之情形下，已當庭將
    原起訴法條，由刑法第320 條第1 項之罪分別變更為刑法第
    321 條第第1 項第1 款之夜間侵入住宅竊盜罪及同法第321
    條第1 項第2 款之踰越安全設備竊盜罪，與本院審理結果所
    認應適用之法條相同，因此本院毋庸再行變更其起訴法條，
    附此敘明。又被告於事實欄(一)、(二)、(三)、(四)、(六)所載時、地
    竊取他人財物後，在有偵查犯罪權限之機關或人員尚未發覺
    上揭犯行前，主動向承辦員警坦承犯行，嗣並接受裁判，有
    警、偵訊筆錄附卷可按，茲為鼓勵被告勇於承認犯行，故依
    刑法第62條前段之自首規定，減輕其刑。爰審酌被告之智識
    程度，曾有違反毒品危害防制條例、公共危險、強盜及竊盜
    之犯罪前科（不致使本件構成累犯，卷附臺灣高等法院被告
    前案紀錄表參照），本件犯罪之動機、目的、手段，其正值
    壯年，可自行謀生，卻屢以不當手段竊取他人財物，竊取物
    品之價值、數量，被告所得之利益，被害人所受損害，被告
    事後坦承犯行，態度尚稱良好等一切情狀，分別量處如主文
    所示之刑，並合併定其應執行之刑，以資懲儆。
據上論斷，應依刑事訴訟法第284 條之1 、第273 條之1 第1 項
、第299 條第1 項前段、第310 條之2 ，刑法第320 條第1 項、
第321 條第1 項第1 款、第2 款、第62條前段、第51條第5 款，
刑法施行法第1 條之1 ，判決如主文。
中    華    民    國    97    年    2     月    22    日
                  刑事第四庭    法  官  王以齊
以上正本證明與原本無異。
如不服本判決應於收受本判決送達後十日內向本院提出上訴書狀，
其未敘述上訴理由者，並得於提起上訴後十日內向本院補提理由
書狀（均須按他造當事人之人數附繕本）「切勿逕送上級法院」
中    華    民    國    97    年    2     月    22    日
                                書記官  蔡進吉
附表：
┌─┬────┬──────┬──────┬──────┐
│編│犯罪事實│  所犯罪名  │  所犯法條  │  宣 告 刑  │
│號│        │            │            │            │
├─┼────┼──────┼──────┼──────┤
│一│如事實欄│夜間侵入住宅│刑法第321 條│有期徒刑陸月│
│  │(一)所示  │踰越安全設備│第1 項第1 款│            │
│  │        │竊盜        │、第2 款    │            │
├─┼────┼──────┼──────┼──────┤
│二│如事實欄│夜間侵入住宅│刑法第321 條│有期徒刑陸月│
│  │(二)所示  │竊盜        │第1 項第1 款│            │
├─┼────┼──────┼──────┼──────┤
│三│如事實欄│竊盜        │刑法第320 條│有期徒刑肆月│
│  │(三)所示  │            │第1 項      │            │
├─┼────┼──────┼──────┼──────┤
│四│如事實欄│踰越安全設備│刑法第321 條│有期徒刑陸月│
│  │(四)所示  │竊盜        │第1 項第2 款│            │
├─┼────┼──────┼──────┼──────┤
│五│如事實欄│夜間侵入住宅│刑法第321 條│有期徒刑拾月│
│  │(五)所示  │竊盜        │第1 項第1 款│            │
├─┼────┼──────┼──────┼──────┤
│六│如事實欄│竊盜        │刑法第320 條│有期徒刑肆月│
│  │(六)所示  │            │第1 項      │            │
└─┴────┴──────┴──────┴──────┘
附錄本判決論罪科刑法條：
刑法第320 條第1 項
意圖為自己或第三人不法之所有，而竊取他人之動產者，為竊盜
罪，處5 年以下有期徒刑、拘役或新臺幣1 萬5 千元以下罰金。
刑法第321 條第1 項
犯竊盜罪而有左列情形之一者，處6 月以上、5 年以下有期徒刑
：
一  於夜間侵入住宅或有人居住之建築物、船艦或隱匿其內而犯
    之者。
二  毀越門扇、牆垣或其他安全設備而犯之者。


司法院資訊處製作；財團法人民間司法改革基金會備份。
